臺灣高等法院刑事裁定
109年度抗字第1907號
抗  告  人
即  受刑人  劉哲元



上列抗告人即受刑人因檢察官聲請定其應執行刑案件，不服臺灣
基隆地方法院中華民國109年9月26日裁定（109年度聲字第974號
），提起抗告，本院裁定如下：
    主  文
抗告駁回。                                             
    理  由
一、原裁定意旨略以：本件抗告人即受刑人劉哲元（下稱抗告人
    ）因犯竊盜罪等案件，業經法院先後判決確定如附表所示，
    經審核相關事證，認符合刑法第53條定執行刑之要件，聲請
    為正當，爰審酌如附表所示案件之罪名、犯罪類型、手段等
    ，並就全案為整體之非難評價後，定其應執行刑為拘役30日
    ，並諭知得易科罰金之折算標準等語。
二、抗告意旨略以：抗告人所犯之罪均屬類似犯罪方式，但刑度
    不同，且均與被害人完成和解獲得原諒並賠償損失，現已工
    作來賠償被害人，惟收入大部分需上繳國庫亦需借錢以免牢
    囚，況家中有罹病住院之妹妹及年邁母親，希望能減少支出
    ，以求度日等語。
三、經查：
　㈠法規說明：
    按數罪併罰之定應執行之刑，係出於刑罰經濟與責罰相當之
    考量，為一種特別量刑過程，相較於刑法第57條所定科刑時
    應審酌之事項係對一般犯罪行為之裁量，為定應執行刑之宣
    告，乃對犯罪行為人本身及所犯各罪之總檢視，除應考量行
    為人所犯數罪反應出之人格特性，並應權衡審酌行為人之責
    任與整體刑法目的及相關刑事政策，在量刑權之法律拘束性
    原則下，依刑法第51條第5款之規定，採限制加重原則，以
    宣告各刑中之最長期為下限，各刑合併之刑期為上限，但最
    長不得逾30年，資為量刑自由裁量權之外部界限，並應受法
    秩序理念規範之比例原則、平等原則、責罰相當原則、重複
    評價禁止原則等自由裁量權之內部抽象價值要求界限之支配
    ，以使輕重得宜，罰當其責，俾符合法律授與裁量權之目的
    ，以區別數罪併罰與單純數罪之不同，兼顧刑罰衡平原則。
    是個案之裁量判斷，除非有全然喪失權衡意義或其裁量行使
    顯然有違比例、平等諸原則之裁量權濫用情形，即不得任意
    指其為違法（最高法院100年度台抗字第440號裁定要旨參照
    ）。
　㈡本院判斷：
    ⒈查抗告人所犯如附表編號1至2號所示之罪，分別經法院判
      處拘役確定在案（其中原審附表編號2「偵查（自訴）機
      關年度案號」欄，應更正如本院附表所示），原審依檢察
      官之聲請，就如附表各編號所示之各罪定其應執行之刑，
      經審核後認為聲請正當而予准許，並依刑法第50條第1項
      、第53條、第51條第6款之規定，定其應執行之刑為拘役3
      0日，係在附表各宣告刑之最長期（30日）以上，合併刑
      期（40日）以下，顯已就宣告刑總和減去拘役10日，並無
      違背定應執行刑之外部界限。且觀之附表編號1至2所示之
      罪，未曾由法院定其應執行之刑，復未見有裁量權濫用之
      情，亦無違反定應執行刑之內部界限。是抗告意旨質疑原
      裁定所量定之應執行刑過重已無理由。
    ⒉本院審酌卷存事證及抗告人所犯數罪次數、各罪之侵害法
      益、個別罪質內容、各罪犯罪情節、對其犯罪應予之整體
      非難評價等一切情狀，原審裁定定應執行刑為拘役30日，
      並諭知得易科罰金之折算標準，實已就原宣告刑總和相當
      程度之減低，難認有何過苛過重之情事，亦無違反法秩序
      理念規範之比例原則、平等原則、責罰相當原則、重複評
      價禁止原則等自由裁量權之內部界限。至抗告意旨所陳附
      表所示之罪犯罪方法均屬類似，但刑度不同，且均得被害
      人原諒並賠償，現已深感悔悟認真工作以賠償被害人及家
      中狀況等情，核屬原確定案件實體審酌事項，非本件應予
      審酌調查之事項，亦與原裁定當否之認定無涉，抗告人執
      此作為請求從輕定刑之依據，自非可採，併此敘明。
四、綜上，本件足認原審業經審酌抗告人所犯該等數罪所反應出
    之人格特性，並權衡審酌抗告人之行為責任與整體刑法目的
    及相關刑事政策，既未逾越法律之外部界限及內部界限，自
    屬法院裁量權限適法且正當之行使。抗告意旨徒憑己見，猶
    執前詞指摘原裁定違法或不當，為無理由，應予駁回。
據上論斷，應依刑事訴訟法第412條，裁定如主文。
中　　華　　民　　國　　109 　年　　11　　月　　24　　日
                  刑事第二十一庭審判長法　官  許宗和
　　　　　　　　　　　　　　　      　法　官  章曉文  
      　　　　　　　　　　　　　　　　法　官  黃玉婷
以上正本證明與原本無異。
不得再抗告。
                                      書記官  傅國軒
中　　華　　民　　國　　109 　年　　11　　月　　26　　日